# 政策性搬处置相关资产在前迁补偿在后的会计处理

提问人：michaelhtts 时间：2016-10-12 08:52:43
看了一下这个帖子，还想再和陈版请教一下： 救助陈版，一个政策性搬迁企业，如果年末固定资产清理余额4.2亿元，同时发生搬迁费 http://bbs.esnai.com/thread-5038458-1-1.html
前提条件： 1 、搬迁尚未完成，还在进行中； 2 、与政府之间已签订了正式的搬迁补偿协议，搬迁是为了公共利益，政府直接拨付；
3 、具体补偿金额需要等到公司土地平整房屋拆除并招、拍、挂之后，根据最终拍卖价格确定；属于费用发生在前，补偿在后。 4 、目前还无法预计整体搬迁补充到位后是盈余还是亏损。 问题： 公司在收到搬迁补偿款之前，先变卖了搬迁涉及的设备，账务如何处理？个人理解由于大前提是政策性搬迁，且补偿金额尚未可靠计量，故能否整体补充相关损失有不确定性 （ 1 ）变卖设备亏损，应该将变卖设备的固定资产清理余额转入其他应收款中，待收到政策性补贴后转入营业外支出，同时政策性补助转营业外收入。 （ 2 ）变卖设备盈利，应该将变卖设备的固定资产清理余额先去冲减暂挂在其他应收款的搬迁支出（其他发生的与搬迁相关的支出，如拆卸费、人员安置费等），剩余金额转入到其他流动负债列式。理由是政策性搬迁应该总体来看，在无法预计未来整体是否是盈利的情况下，应该先入到负债里，当未来能可靠预计是整体搬迁补偿后是收益的话，再考虑将其转入到营业外收入中。

回答人：chenyiwei
1 、如果变卖设备为亏损的，则应将该损失直接计入当期营业外支出。如果已经与政府达成搬迁补偿协议，补偿金额和其他主要条款已经基本确定，确定补偿款足以涵盖该项资产处置损失的，则可以就该项损失金额同时确认一项"其他流动（或非流动资产）——搬迁补偿资产"和营业外收入。 2 、如果变卖设备为盈利的，该项盈利应确认为当期营业外收入。 无论是上面哪种情况，均应按照《企业会计准则第 13 号——或有事项》对”企业重组义务“的相关规定（《讲解 2010 》P210~211），就搬迁过程中将发生且符合重组义务确认条件的项目予以预提，保证足额确认负债。如果确认重组义务的损益影响扣除资产变卖收益后为负数的，则能否确认补偿资产，应按上面第 1 条所述原则处理。

提问人：zhs7403 时间：2016-10-12 13:29:56
陈老师,教材讲预提只有自愿遣散、强制遣散、不使用厂房租赁撤消费。因此是否可以预提变卖设备的亏损金额？ 即下面这句话如何理解？ 如果确认重组义务的损益影响扣除资产变卖收益后为负数的，则能否确认补偿资产，应按上面第 1 条所述原则处理。

回答人：chenyiwei
资产变卖亏损可以通过资产减值损失方式体现。我上面这句话中的“资产变卖收益”是指截至资产负债表日已确认的资产变卖收益。

提问人：michaelhtts 时间：2016-10-12 22:40:02
如果只是处置了部分设备，例如固定资产清理中设备 100 万 处置了 40 万对应的资产取得 60 万产生收益 20 万，但是剩余的 60 万固定资产清理尚未找到买家未来处置是否盈利损失尚无法获知。此时也要确认营业外收入 20 万么，如果确认了，下一年度产生了搬迁损失的话，是否不太符合政策性搬迁会计处理的精神？

回答人：chenyiwei
已实现的处置收益（自行对外处置，不是被征收，交给征收单位）还是应当确认。对剩余未处置的资产项目，谨慎考虑其减值准备问题。

提问人：michaelhtts 时间：2016-10-17 00:20:44
再请问一下陈版： 1 、税法上政策性搬迁的规定 三个条件： a、符合政策性搬迁范围； b、单独进行税务管理和核算； c、必须在搬迁开始年度报送资料。 三个条件同时符合，方可享受 40 号公告的税收待遇。 2 、会计上政策性搬迁的规定 三个条件： a、是否属于为了公共利益而进行的搬迁， b、补偿款付款凭证上注明的付款人账户是否为财政预算内资金存款户； c、付款方是否为财政、国土资源等相关政府部门（含土地储备中心）；等等。
是否可以这样理解： 1 、会计上的政策性搬迁不是对于税务上的政策性搬迁的更加严格的限制，而是二者满足的条件不同。 例如：
如果没有备案但是符合会计上政策性搬迁的相关条件，那么只是在税务上不享受 40 号文统一汇算的优惠，但是不影响到公司将专项应付款的余额确认为资本公积-其他资本公积。 2 、根据《企业会计准则第 18 号——所得税》：与直接计入所有者权益的交易或者事项相关的当期所得税和递延所得税，应当计入所有者权益。 所以政策性搬迁资本公积余额对应确认的所得税要冲减资本公积余额，而不是体现在利润表的所得税费用。 3 、收到的补偿款现金流量表都计入收到的其他与投资有关的现金流中还是分补偿对应的损失类型按照补偿顺序分别计入到经营活动-收到其他（费用的补偿）、投资活动-收到其他（处置资产的补偿）、筹资活动-收到其他（新建资产的补偿）？ 4 、由于补偿产生的当期所得税现金流量表列式 如果所得税金额很大，全部列式到经营活动中应该不合适，是否可以按照 3 中的补贴列式的现金流量表项目计入到对应活动的支付-其他中？

回答人：chenyiwei
1 、是。 2 、是。 3 、倾向于作为一个整体，计入其他收到投资活动的现金。 4 、还是建议将缴纳税费的现金流量均列入经营活动中“支付的各项税费”项目，因为有时难以截然区分某笔税款对应的活动类别。